臺灣高等法院刑事裁定　　　　　　　　 94年度交抗字第578號
　　抗　告　人
　　即　上訴人　乙○○
上列抗告人因過失傷害案件，不服臺灣桃園地方法院，中華民國
94年 6月24日所為裁定（94年度交易字第35號），提起抗告，本
院裁定如下：
    主  文
抗告駁回。
    理  由
一、原裁定以：
（一）按「當事人對於下級法院之判決有不服者，得上訴於上級
      法院，．．．。」、「告訴人或被害人對於下級法院之判
      決有不服者，亦得具備理由，請求檢察官上訴‧‧‧。」
      ，刑事訴訟法第 344條第1項、第3項定有明文。而所謂「
      當事人」謂檢察官、自訴人及被告，同法第 3條亦有明文
      。
（二）依上開規定，刑事案件對於下級法院之判決得上訴於上級
      法院者，除法律別有規定外，應以當事人為限。本案上訴
      人乙○○為告訴人即被害人並非刑事訴訟法第 3條所稱之
      當事人，上訴人對於原審法院之第一審判決縱有不服，亦
      不得以原告訴人之資格獨立提起上訴（最高法院17年上字
      第 462號判例意旨參照）。本件上訴人之上訴，顯屬違背
      法律上之程式，應予駁回，經核並無違誤。
二、上訴人抗告意旨以：按原審法院認上訴不合法律上之程式或
    法律上不應准許或其上訴權已經喪失者，應以裁定駁回之。
    但其不合法律上之程式可補正者，應定期間先命補正，刑事
    訴訟法第 362條定有明文。抗告人雖有一時疏忽，惟瑕不掩
    瑜，不合法律上之程式可補正者，應定期間先命補正，不得
    任意駁回，原審所為裁定，顯已違反刑事訴訟法第 362條之
    規定。再本件所以提起上訴，係因原審竟將被告之一翊宏有
    限公司負責人林隆灃排除，轉列證人，顯有違法。且被告甲
    ○○為翊宏有限公司駕駛堆高機卸貨，該公司竟未派人於現
    場看顧，亦未向轄區治安機關申請，置往返人車安全於不顧
    ，林隆灃顯應負民事責任等語。
三、經查：按除法律另有規定外，對下級審法院判決不服提起上
    訴，應以當事人為限。查抗告人係本件過失傷害案件之告訴
    人兼被害人，並非刑事訴訟法所定之當事人，自無獨立提起
    上訴之權限；抗告人既無上訴權，抗告人提起上訴，顯不合
    法律上之程式，並屬無法補正之事項，原審未定期命抗告人
    補正，逕行駁回抗告人之上訴，自屬有據。抗告人抗告，指
    稱本件原審未命補正為不當，委無可採。至抗告人另指林隆
    灃應被列為被告，並應負民事責任等情，核與抗告人並非得
    為上訴人之人無涉。足見本件抗告，為無理由，應予駁回。
據上論結，應依刑事訴訟法第412條，裁定如主文。
中　　華　　民　　國　　94　　年　　8 　　月　　18　　日
　　　　　　　　　交通法庭審判長法  官　陳祐輔
                                法  官  楊炳禎
                                法  官  陳國文
以上正本證明與原本無異。
不得再抗告。
                                書記官  蔡棟樑
中　　華　　民　　國　　94　　年　　8 　　月　　18　　日
